【裁判字號】    98,訴,13
【裁判日期】    980610
【裁判案由】    毒品危害防制條例
【裁判全文】
臺灣澎湖地方法院刑事判決                98年度訴字第13號
公  訴  人  臺灣澎湖地方法院檢察署檢察官
被      告  丙○○
指定辯護人  本院公設辯護人乙○○
上列被告因毒品危害防制條例案件，經檢察官提起公訴（98年度
偵字第224、231、298、301、307、313、314、329、353號），
本院判決如下：
    主  文
丙○○販賣第三級毒品，處有期徒刑貳年陸月，如事實欄（一）
所示販賣第三級毒品所得沒收，如全部或一部不能沒收時，以其
財產抵償之；又販賣第三級毒品，處有期徒刑貳年陸月，如事實
欄（二）所示販賣第三級毒品所得沒收，如全部或一部不能沒收
時，以其財產抵償之；又運輸第三級毒品，處有期徒刑貳年陸月
，扣案第三級毒品K他命貳拾參小包（驗後毛重貳貳點肆貳公克
）、分裝夾鍊袋肆拾捌個均沒收；又販賣第三級毒品，共拾罪，
各處有期徒刑貳年陸月，如事實欄（四）所示販賣第三級毒品所
得均沒收，如全部或一部不能沒收時，均以其財產抵償之，扣案
第三級毒品K他命貳拾貳小包（驗後毛重柒捌點參貳公克）、放
置K他命之行動電話包裝盒壹個、分裝盤壹個、分裝杓壹支、電
子秤壹個、分裝器皿壹個、分裝夾鍊袋壹批、牛皮紙袋壹個、吸
管伍支、快樂購聯點卡壹張均沒收。應執行有期徒刑參年，如事
實欄（一）、（二）、（四）所示販賣第三級毒品所得均沒收，
如全部或一部不能沒收時，均以其財產抵償之，扣案第三級毒品
K他命貳拾參小包（驗後毛重貳貳點肆貳公克）、分裝夾鍊袋肆
拾捌個、第三級毒品K他命貳拾貳小包（驗後毛重柒捌點參貳公
克）、放置K他命之行動電話包裝盒壹個、分裝盤壹個、分裝杓
壹支、電子秤壹個、分裝器皿壹個、分裝夾鍊袋壹批、牛皮紙袋
壹個、吸管伍支、快樂購聯點卡壹張均沒收。
    事  實
一、丙○○明知K他命為毒品危害防制條例第2條第1項第3款所規
    定之第三級毒品，依法不得販賣或運輸，竟基於販賣或運輸
    第三級毒品之犯意，分別為下列犯行：
（一）基於販賣第三級毒品之犯意，先在高雄市，向姓名年籍不
      詳綽號「阿凱（即大目仔）」之成年男子，以每公克新臺
      幣（下同）300元購得第三級毒品K他命1小包（毛重1公克
      ）後，再以搭飛機夾帶之方式，將前揭K他命運至澎湖，
      嗣於98年2月間某日，在澎湖縣馬公市○○路「小王爺飯
      店」208號房內，將之販賣予林欣愉，得款500元。
（二）基於販賣第三級毒品之犯意，先在高雄市，向姓名年籍不
      詳綽號「阿凱（即大目仔）」之成年男子，以每公克300
      元購得第三級毒品K他命1小包（毛重1公克）後，再以搭
      飛機夾帶之方式，將前揭K他命運至澎湖，嗣於98年3月1
      日下午4時許，在澎湖縣馬公市○○路「東信民宿」201
      號房內，將之販賣予宋若淳，得款500元。
（三）基於運輸第三級毒品之犯意，先在高雄市，向姓名年籍不
      詳綽號「阿凱（即大目仔）」之成年男子，以每公克300
      元購得第三級毒品K他命約毛重30公克後，旋於98年2月28
      日，以搭乘「臺華輪」夾帶之方式，運至澎湖擬販售牟利
      ，嗣於98年3月3日下午，在澎湖縣馬公市○○路「東信民
      宿」前及澎湖縣馬公市○○路「慶霖民宿」505號房內，
      為警扣得第三級毒品K他命23小包（合計毛重22.67克，其
      中0.25公克因送驗已消耗，驗後毛重22.42公克）及丙○
      ○所有供犯罪所用之分裝夾鍊袋48個。
（四）基於販賣第三級毒品之犯意，先在高雄市，向姓名年籍不
      詳綽號「阿凱（即大目仔）」之成年男子，以每公克300
      元購得第三級毒品K他命1批後，再以搭飛機夾帶之方式，
      將前揭K他命運至澎湖，以每公克500元之價格出售，即於
      98年3月13日某時，在澎湖縣馬公市○○路3號前道路旁，
      販賣K他命2小包（每包各毛重1公克）予鄭志雄，得款100
      0元；於同日下午3時許，在前揭光復路3號前道路旁，販
      賣K他命10小包（每包各毛重1公克）予吳武政，得款5000
      元；於同日晚上6時許，在前揭光復路3號前道路旁，販賣
      K他命4小包（每包各毛重1公克）予高啟祥，得款2000元
      ；於98年3月20日下午4時許，在澎湖縣馬公市○○路5之2
      號前，販賣K他命1小包（毛重1公克）予謝宜融，得款500
      元；於98年3月22日上午5時許，在前揭樹德路5之2號前，
      販賣K他命1 小包（毛重1公克）予謝宜融，得款500元；
      於98年3月22日上午7時39分許，在前揭光復路3號前道路
      旁，販賣K他命5小包（每包各毛重1公克）予鄭志雄，得
      款2500元；於98年3月22日下午3時許，在前揭光復路3號
      前道路旁，販賣K他命7小包（每包各毛重1公克）予吳武
      政，得款3500元；於98年3月22日下午3時許，在前揭光復
      路3號前道路旁，販賣K他命4小包（每包各毛重1公克）予
      高啟祥，得款2000元；於98年3月22日晚上6時許，在馬公
      市中興里「佳期飯店」611號房，販賣K他命2小包（每包
      各毛重1公克）予林欣愉（林欣愉尚未付款）；於98年3月
      23日凌晨3時許，在澎湖縣馬公市○○路101號前，販賣K
      他命2小包（每包各毛重1公克）予梁家豪，得款1000元。
      嗣於98年3月23日晚上7時34分許，為警查獲，並扣得K他
      命22小包（合計毛重78.82公克，其中0.5公克因送驗已消
      耗，驗後毛重78.32公克）及丙○○所有供犯罪所用之放
      置K他命之行動電話包裝盒1個、分裝盤1個、分裝杓1支、
      電子秤1個、分裝器皿1個、分裝夾鍊袋1批、牛皮紙袋1個
      、吸管5支、快樂購聯點卡1張。
二、案經行政院海岸巡防署海岸巡防總局南部地區巡防局第七岸
    巡總隊移送及澎湖縣政府警察局馬公分局報告臺灣澎湖地方
    法院檢察署檢察官偵查起訴。
    理    由
一、按被告以外之人於偵查中向檢察官所為陳述，除顯有不可信
    之情況者外，得為證據，刑事訴訟法第159條之1第2項定有
    明文。又偵查中對被告以外之人所為之偵查筆錄，或被告以
    外之人向檢察官所提之書面陳述，性質上雖均屬傳聞證據，
    惟就該立法理由觀之，係考量現階段刑事訴訟法規定檢察官
    代表國家偵查犯罪、實施公訴，依法其有訊問被告、證人及
    鑑定人之權，而實務運作時，檢察官偵查中向被告以外之人
    所取得之陳述，原則上均能遵守法律規定，鮮少以強暴、脅
    迫及其他不正之方法取得供述證據，其可信度極高，而有此
    例外之規定，故除反對被告以外之人於偵查中所為之供述得
    具有證據能力之一方，已釋明該供述「顯有不可信之情況」
    之理由外，不宜遽指該被告以外之人於偵查中之陳述不具證
    據能力。本件證人高啟祥、梁家豪、林憶婷、謝宜融於檢察
    官偵查中所為之陳述，經查未有何不法取供等顯不可信之情
    況，且經被告及辯護人不爭執其證據能力，依前開說明，渠
    等於偵查中之供述均具有證據能力。
二、被告以外之人於審判外之陳述，雖不符刑事訴訟法第159條
    之1至第159條之4之規定，而經當事人於審判程序同意作為
    證據，法院審酌該言詞陳述或書面陳述作成時之情況，認為
    適當者，亦得為證據，或當事人於法院調查證據時，知有第
    159條第1項不得為證據之情形，而未於言詞辯論終結前異議
    者，視為有前項之同意，刑事訴訟法第159條之5第1、2 項
    定有明文。本件證人宋若淳、高啟祥、鄭志雄、吳武政、林
    欣愉、謝宜融、林憶婷及梁家豪於警詢中之供述，均未據被
    告及辯護人為爭執，均有證據能力。
三、訊據被告丙○○對於上開犯罪事實，坦承不諱，核與證人宋
    若淳、高啟祥、鄭志雄、吳武政、林欣愉、謝宜融、林憶婷
    及梁家豪於警詢或偵查中供述之情節相符。又扣案之毒品經
    送檢驗後，確係第三級毒品K他命無訛，有第七岸巡總隊98
    年4月18日南七總字第980011863號函附臺灣檢驗科技股份有
    限公司98年3月30日濫用藥物檢驗報告及第八海巡隊98年3月
    27日洋局八偵字第980080957號函附臺灣檢驗科技股份有限
    公司98年3月5日濫用藥物檢驗報告各1份在卷可考。此外，
    復有K他命23小包（合計毛重22.67克，其中0.25公克因送驗
    已消耗，驗後毛重22.42公克）、分裝夾鍊袋48個、K他命22
    小包（合計毛重78.82公克，其中0.5公克因送驗已消耗，驗
    後毛重78.32公克）、放置K他命之行動電話包裝盒1個、分
    裝盤1個、分裝杓1支、電子秤1個、分裝器皿1個、分裝夾鍊
    袋1批、牛皮紙袋1個、吸管5支、快樂購聯點卡1張等扣案可
    參，事證明確，被告犯行堪以認定。
四、核被告如事實欄（一）、（二）、（四）之所為，均係犯毒
    品危害防制條例第4條第3項販賣第三級毒品罪；其如事實欄
    （三）之所為，則係犯毒品危害防制條例第4條第3項運輸第
    三級毒品罪。被告均基於販賣之目的，運輸K他命至澎湖販
    賣而為（一）、（二）、（四）之犯行，該等運輸毒品之行
    為，包含於販賣行為之內，均不另論罪。又被告運輸K他命
    至澎湖擬販賣牟利而為（三）之犯行，該擬販賣牟利之意圖
    販賣而持有之行為，為運輸之行為所吸收，不另論罪，公訴
    人就此部分運輸之犯行雖併於起訴書犯罪事實欄內予以載明
    ，惟未予論處，僅認被告（三）之犯行，係構成毒品危害防
    制條例第5條第3項意圖販賣而持有第三級毒品罪，尚有未洽
    ，惟因社會基本事實同一，爰變更起訴法條。被告所犯販賣
    、運輸第三級毒品罪，均犯意各別，罪名有異，應分論併罰
    。再被告並無販毒之前科紀錄，而所犯運輸及販賣第三級毒
    品犯行之法定刑均為「5年以上有期徒刑，得併科新臺幣5百
    萬元以下罰金」，本件被告運輸及販賣之毒品，數量非鉅，
    所得非多，與專門販售毒品之大盤尚難相提並論，犯罪情狀
    在客觀上可引起一般人之同情，倘科以上開罪名之法定最輕
    本刑，猶嫌過重，爰就其所犯運輸及販賣第三級毒品罪，均
    依刑法第59條規定，酌減其刑（被告雖於偵查及審判中均自
    白犯罪，惟98年5月20日修正公布之毒品危害防制條例，自
    公布後6個月始施行，本件尚無適用修正後該條例第17條第2
    項減刑規定之餘地，併此指明）。爰審酌被告於事實欄（三
    ）之犯行遭查獲後，猶不知收歛，再為事實欄（四）之犯行
    ，至不可取；惟犯後坦認犯行，已有悔意等一切情狀，分別
    就所犯販賣、運輸第三級毒品罪，量處如主文所示之刑，並
    定其應執行刑。扣案之第三級毒品K他命23小包（驗後毛重
    22.42公克）、22小包（驗後毛重78.32公克），屬違禁物，
    均應依刑法第38條第1項第1款宣告沒收（最高法院95年度台
    上字第5252號判決參照）。扣案之分裝夾鍊袋48個、放置K
    他命之行動電話包裝盒1個、分裝盤1個、分裝杓1支、電子
    秤1個、分裝器皿1個、分裝夾鍊袋1批、牛皮紙袋1個、吸管
    5支、快樂購聯點卡1張，均係被告所有供犯罪所用之物，應
    依刑法第38條第1項第2款宣告沒收。被告如事實欄（一）、
    （二）、（四）所示販賣第三級毒品所得，均應依毒品危害
    防制條例第19條第1項之規定沒收，如全部或一部不能沒收
    時，均以其財產抵償之。扣案之黑色筆記本、交易紀錄表、
    存摺及匯款單、手機等物，均與本件犯罪無關，爰不另為沒
    收之諭知。
據上論斷，應依刑事訴訟法第299條第1項前段、第300條，毒品
危害防制條例第4條第3項、第19條第1項，刑法第11條前段、第
59條、第51條第5款、第38條第1項第1、2款，判決如主文。
本案經檢察官甲○○到庭執行職務。
中     華     民     國    98   年    6    月   10    日
                  刑事庭  審判長法  官  管安露
                                法  官  李宛玲
                                法  官  陳順輝
以上正本證明與原本無異。
如不服本判決應於收受判決後10日內向本院提出上訴書狀，並應
敘述具體理由；其未敘述上訴理由者，應於上訴期間屆滿後20日
內向本院補提理由書（均須按他造當事人之人數附繕本）「切勿
逕送上級法院」。
中     華     民     國    98   年    6    月   10    日
                                書記官  王耀煌
附錄本件判決論罪科刑法條：
毒品危害防制條例第4條第3項
製造、運輸、販賣第三級毒品者，處 5 年以上有期徒刑，得併科
新臺幣 5 百萬元以下罰金。


司法院資訊處製作；財團法人民間司法改革基金會備份。
